臺灣板橋地方法院刑事判決　　　　　　　　　　　　　九十一年度交訴字第一二號
　　公　訴　人　臺灣板橋地方法院檢察署檢察官
　　被　　　告　甲○○
　　選任辯護人　蘇飛健
右列被告因公共危險等案件，經檢察官提起公訴（九十年度偵字第一九一九九號），
本院判決如左：
    主  文
甲○○服用酒類，不能安全駕駛動力交通工具而駕駛，處有期徒刑柒月。又因過失傷
害人，處有期徒刑伍月。又駕駛動力交通工具肇事，致人死傷而逃逸，處有期徒刑貳
年。應執行有期徒刑貳年拾月。
    事  實
一、甲○○明知酒後不得駕車，竟於民國九十年十一月八日晚間八時許，在臺北縣鶯
    歌鎮○○○街二三之二號住處飲用米酒，吐氣所含酒精成份超過每公升零點八五
    毫克以上，已達不能安全駕車之程度，仍自住處駕駛其所有之車號車號Ｓ９─四
    八二五號休旅車，沿台北縣三峽鎮○○路，往三峽方向行駛。其行至中正路與大
    利路口處時，原應注意車前狀況，其亦無不能注意之情事，詎其竟疏未注意前方
    已發生車禍事故而路面置放有交通錐及輪胎作為障礙物，且該處亦有警方指揮交
    通避讓該處，甲○○仍駕車向前直速前行，不僅撞倒路面之交通錐及輪胎，進而
    撞及當時倒臥在路面等待救護車之丙○○（丙○○先前騎機車遭庚○○駕車撞倒
    ，受有頭部外傷併頭皮血腫、四肢及軀幹多處擦傷、左手肌肉拉傷，正倒臥路面
    等待救援）（被告庚○○過失傷害部分事後已與丙○○和解而經撤回告訴），丙○○頭臉部遭受甲○○所駕駛休旅車底盤嚴重撞刮，因而受有顏面多處撕裂傷、
    口腔黏膜與齒齦多處撕裂傷、右側第五掌骨骨折、左上第二大臼齒嵌入鼻竇、左
    右上門齒及側門齒及右下門齒及側門齒及左下門齒損壞缺牙等傷害。在場警察及
    路人均呼叫喝令甲○○停車，甲○○亦明知已致人傷害，竟因畏責，而另行起意
    ，駕車繼續逃逸，且因甲○○所駕駛之休旅車底盤較高，丙○○頭部所戴安全帽
    及身所穿雨衣卡住休旅車底盤，丙○○遂遭甲○○所駕駛之車輛沿路拖行，警方
    不得已遂駕警車追逐，並沿路廣播喝令甲○○停車，然甲○○仍不聽制止而繼續
    駕車逃逸，沿路拖行丙○○至一公里外之台北縣三峽鎮○○街二七巷前，警方始
    發現甲○○之車跡，遂抄車攔阻甲○○，救起卡在休旅車底盤下的丙○○，送醫
    急救。
二、案經丙○○訴由台北縣警察局三峽分局報請臺灣板橋地方法院檢察署檢察官偵查
    起訴。
    理  由
一、訊據被告甲○○雖坦承酒後駕車撞及丙○○，惟辯稱：伊因酒醉而未看見臥倒路
    面之丙○○，伊當時亦不知撞到丙○○，因此未停車而繼續向前駕駛，並非逃逸
    云云。經查，（一）右揭事實，業據告訴人丙○○及其家屬乙○○、林克元於警
    訊、偵查及本院審理時指訴不移。丙○○因遭被告甲○○駕車撞刮，受有顏面多
    處撕裂傷、口腔黏膜與齒齦多處撕裂傷、右側第五掌骨骨折、左上第二大臼齒嵌
    入鼻竇、左右上門齒及側門齒及右下門齒及側門齒及左下門齒損壞缺牙等傷害，
    亦有長庚紀念醫院出具之診斷證明書影本二件、受傷之照片一件、破碎雨衣照片
    數張在卷可證。此外有台北縣警察局道路交通安全事故調查表一份、照片九張在
    卷可稽。（二）被告甲○○肇事後經警方實施酒精濃度檢測，測得其吐氣所含酒
    精成份超過每公升零點八五毫克以上，有酒精濃度測定報告一紙在卷可稽。（三
    ）證人即當天追捕之警察己○○於本院調查時證稱：伊與丁○○警察執行巡邏任
    務時發現本件現場發生車禍，就下去處理，當時丙○○臥在路面，其手抱著腳在
    哀嚎，機車亦倒在路中間，肇事之庚○○與其所駕駛小客車均在路邊，當時現場
    車輛很少，伊在場指揮車輛應靠邊行駛，伊後來見到甲○○駕駛休旅車過來，伊
    趕緊以指揮棒指示甲○○停車，但甲○○沒有停車而直衝過來，伊差點被撞到，
    幸趕緊跳到旁邊，甲○○之車輛竟直衝撞丙○○，丙○○卡在甲○○的車底下，
    甲○○有暫時停住而搖下車窗往後看，伊當時大聲對甲○○說「車下有人，不要
    再動」，伊喊二、三次，但甲○○卻加速駕車逃跑，伊遂與丁○○警察駕警車追
    捕，但甲○○逃逸車速達時速一百公里以上，且逃逸路線不是大馬路而是行駛小
    路，警方一開始找不到甲○○的車輛，約追捕一公里外，在正義街口時，始看見
    甲○○所駕駛休旅車尾部燈光，因該處有一個九十度的大轉彎，車輛必須放慢速
    度才能轉過去，警方追捕途中均有鳴警笛且廣播呼叫甲○○停車，警方發現甲○○車輛後趕緊抄前攔下甲○○，丙○○遭甲○○拖行一公里以上，警方與當地民
    眾以千斤頂把甲○○之休旅車抬高後，始救出丙○○等語。證人即警察丁○○亦
    證稱：伊所見與己○○大致相同，甲○○撞到丙○○時，有探頭往車外看，己○○大叫車下有人要停車，但甲○○反而加速逃跑，時速有九十至一百公里等語（
    見本院九十一年三月二十六日筆錄）。此外，有該二位警察製作之書面報告（附
    在偵查卷第十四頁）可證。（四）證人戊○○於警訊及本院調查時證稱：伊在肇
    事現場附近經營機車行，聽見車禍聲音，跑出去看見丙○○臥在路面且痛得哇哇
    叫，丙○○的嘴角有流血，伊趕緊打電話報警，並拿店內的機車輪胎及交通錐各
    一個去放在路面上，約距離丙○○十公尺前，警方亦到場指揮交通，車輛均會避
    開丙○○，但不久甲○○的休旅車卻直開過來，警察趕緊跳開，甲○○撞倒交通
    錐後，繼續撞到丙○○，卡住丙○○時有減慢車速，但甲○○卻繼續開車走，警
    方有拿指揮棒要甲○○停車，但甲○○未停車而繼續開走等語（見卷第十一頁反
    面及本院九十一年四月九日筆錄）。按汽車行駛時，駕駛人應注意車前狀況，‧
    ‧‧並隨時採取必要之安全措施，道路交通安全規則第九十四條第三項定有明文
    。被告駕駛汽車理應注意車前狀況，並隨時採取必要之安全措施，以預防危險之
    發生，且依當時路況，並無不能注意之情事，詎其因飲酒竟疏未注意依前揭規定
    駕車，致肇本件車禍，自難辭過失之責。而告訴人確因本件車禍受傷，已詳述如
    前，則被告之過失犯行與告訴人之傷害間，顯有相當因果關係，是以被告過失傷
    害之犯行堪以認定。又被告肇事後隨即逃逸，經警方追捕攔下後，測試酒精濃度
    發現已超過安全標準，被告亦坦承酒後駕車，被告空言否認知悉撞到丙○○而逃
    逸云云，按社會經驗法則而論，被告當時既能單獨自住處駕車至數公里外之三峽
    鎮，顯見被告精神狀況並未喪失，其能掌控方向盤延大小道路彎曲行駛，於撞到
    丙○○時亦慢下來，堪認其對外境有相當之注意能力，其所辯，無非事後卸責之
    詞，不足採信。本件事證明確，被告上開犯行均洵堪認定。
二、核被告丙○○過失致人於傷之行為，係犯刑法第二百八十四條第一項前段之過失
    傷害罪；其服用酒類，不能安全駕駛動力交通工具之行為，係另犯刑法第一百八
    十五條之三之公共危險罪；其駕駛動力交通工具肇事，致人於傷而逃逸之行為，
    則係另犯刑法第一百八十五條之四之公共危險罪。所犯上開三罪，犯意各別，罪
    名互異，應予分論併罰。又被告所犯過失傷害罪部分，係酒醉駕車因而致人受傷
    ，應依道路交通管理處罰條例第八十六條第一項規定加重其刑。爰審酌被告過失
    之程度、告訴人所受傷勢甚嚴重，及被告矢口否認犯罪，犯後未與告訴人和解，
    態度不佳等一切情狀，就其所犯各罪分別量處如主文所示之刑，並定其應執行刑
    ，以示懲儆。
據上論斷，應依刑事訴訟法第二百九十九條第一項前段，道路交通管理處罰條例第八
十六條第一項，刑法第一百八十五條之三、第一百八十五條之四、第二百八十四條第
一項前段、第五十一條第五款，罰金罰鍰提高標準條例第一條前段，判決如主文。
本案經檢察官孫治平到庭執行職務。
中      華      民      國    九十一    年      八      月      六      日
                                    臺灣板橋地方法院交通法庭
                                        法  官  黃  惠  瑛
右正本證明與原本無異。
如不服本判決，應於判決送達後十日內向本院提出上訴狀 (應附繕本) ，上訴於
臺灣高等法院。
                                        書記官  孫  治  華
中      華      民      國    九十一    年      八      月     七      日
附錄本案論罪科刑法條全文：
刑法第一百八十五條之三：
服用毒品、麻醉藥品、酒類或其他相類之物，不能安全駕駛動力交通工具而駕駛者，
處一年以下有期徒刑、拘役或三萬元以下罰金。
刑法第一百八十五條之四：
駕駛動力交通工具肇事，致人死傷而逃逸者，處六月以上五年以下有期徒刑。
刑法第二百八十四條
因過失傷害人者，處六月以下有期徒刑、拘役或五百元以下罰金。致重傷者，處一年
以下有期徒刑、拘役或五百元下罰金。
從事業務之人，因業務上之過失傷害人者，處一年以下有期徒刑、拘役或一千元以下
罰金。致重傷者，處三年以下有期徒刑、拘役或二千元以下罰金。
